臺灣臺中地方法院民事判決
110年度中小字第4472號
原      告  包谷亭  


被      告  詹雯傑  


上列被告因詐欺等案件（本院110 年度金訴字第671號刑事案件
），經原告提起刑事附帶民事訴訟請求損害賠償（本院110 年度
附民字第937號），由本院刑事庭裁定移送前來，經於民國110年
12月27日言詞辯論終結，本院判決如下：
    主     文
被告應給付原告新臺幣94,000元。
本判決得假執行。 
    事實及理由
一、原告主張：被告基於共同犯詐欺取財罪之故意，於民國(下
    同)109 年10月16日前之某日加入真實姓名年籍不詳、自稱
    「林峻義」等成年人所屬詐欺集團，除將自己設於元大商業
    銀行帳號00000000000000 號帳戶(下稱系爭帳戶)之存摺交
    付「林峻義」之人外，並擔任依林峻義指示提款系爭帳戶款
    項後交予林峻義之提款車手工作，嗣由姓名年籍不詳之詐欺
    集團成員使用交友軟體「TINDER」並以暱稱「姜家豪」與原
    告結識及訛稱：可投資疫苗股獲利等語，致使原告陷於錯誤
    ，而於109 年10月16日14時許，臨櫃匯款新臺幣（下同）94
    ,000元至被告系爭帳戶內，致原告受有 94,000元之損害。
    為此，爰依侵權行為之法律關係提起本件訴訟，請求被告賠
    償原告前開損害，並聲明：如主文第1項所示。
二、被告則以：對於原告主張之事實並不爭執，但現在執行中無
    力償還等語。
三、本院之判斷
    按因故意或過失，不法侵害他人之權利者，負損害賠償責任
    。故意以背於善良風俗之方法，加損害於他人者亦同；數人
    共同不法侵害他人之權利者，連帶負損害賠償責任；不能知
    其中孰為加害人者，亦同。造意人及幫助人，視為共同行為
    人，民法第184條第1項、第185條分別定有明文。次按數人
    共同為侵權行為致加害於他人時，本各有賠償其損害全部之
    責（最高法院17年上字第107號判決要旨參照）。查原告主
    張之上開事實，業經本院調閱本院110 年度金訴字第671 號
    刑事卷宗核閱屬實，並為被告所不爭執；而被告所犯加重詐
    欺取財犯行，亦經本院以110年度金訴字第671號判決判處有
    期徒刑1年3月，則有上開刑事判決書可佐（本院卷第21至28
    頁），堪認原告主張之事實為真正。從而，原告依侵權行為
    之法律關係，請求被告賠償其94,000元，屬有據。
四、綜上所述，原告本於侵權行為之法律關係，請求被告賠償原
    告94,000 元，為有理由，應予准許。
五、本件係適用小額程序所為被告敗訴之判決，依民事訴訟法第
    436 條之20規定，應依職權宣告假執行。
六、原告提起本件刑事附帶民事訴訟，而由本院刑事庭依刑事訴
    訟法第504 條第1 項規定，裁定移送前來，依同條第2 項規
    定免繳納裁判費，且於本院審理期間，亦未滋生其他訴訟必
    要費用，茲參酌臺灣高等法院暨所屬法院95年度法律座談會
    意旨，自無庸為訴訟費用負擔之諭知，併予敘明。
中　　華　　民　　國　　111 　年　　1 　　月　　17　　日
                  臺灣臺中地方法院臺中簡易庭
                              法　官　陳航代
以上為正本，係照原本作成。
如不服本判決，應於送達後20日內，以判決違背法令為理由，向
本院提出上訴狀並表明上訴理由（上訴理由應表明一、原判決所
違背之法令及其具體內容；二、依訴訟資料可認為原判決有違背
法令之具體事實），如於本判決宣示後送達前提起上訴者，應於
判決送達後20日內補提上訴理由書（須附繕本）。 
中　　華　　民　　國　　111 　年　　1 　　月　　20　　日
                              書記官  廖鳳美